【裁判字號】    92,易,726
【裁判日期】    920912
【裁判案由】    違反保護令罪等
【裁判全文】
臺灣臺南地方法院刑事判決                          九十二年度易字第七二六號
    公  訴  人  臺灣台南地方法院檢察署檢察官
    被      告  蘇嘉慶
右列被告因違反保護令等案件，經檢察官聲請簡易判決處刑（九十二年度偵字第二三
六二號），本院新市簡易庭認不宜以簡易判決處刑，移請本院刑事庭依通常程序審理
，本院判決如左：
    主  文
蘇嘉慶違反法院依家庭暴力防治法第十三條所為禁止實施家庭暴力行為之裁定，處拘
役伍拾日，如易科罰金，以銀元佰元折算壹日。
    事  實
一、蘇嘉慶與梁金娥係夫妻關係，二人具有家庭暴力防治法第三條第一款所定之家庭
    成員關係。蘇嘉慶於九十一年八月三十日凌晨一時許，在台南縣永康市○○路一
    七二巷七十九號住處，徒手毆打梁金娥，對梁金娥造成極大之精神壓力，經梁金
    娥向本院聲請核發通常保護令，經本院於九十一年十一月二十八日以九十一年度
    家護字第四六一號通常保護令裁定：
    (一)蘇嘉慶不得對梁金娥實施身體或精神上不法侵害之行為；
    (二)蘇嘉慶不得直接或間接對於梁金娥為騷擾之行為；
    (三)蘇嘉慶應最少遠離梁金娥之工作場所台南市○○路六五一號一百公尺；
    上開裁定並送達於蘇嘉慶。詎蘇嘉慶不知警惕，於上開民事通常保護令之有效期
    間內，竟基於違反上開民事通常保護令及傷害之故意，於九十二年一月十四日凌
    晨二時許，在上開住處，與梁金娥因細故發生爭執後，即徒手將梁金娥推向衣櫥
    ，使梁金娥頭部撞及衣櫥，致其受有頭部外傷合併左側頭皮血腫之傷害（傷害部
    分業經梁金娥撤回告訴），對梁金娥實施身體上不法之侵害行為。
二、案經梁金娥訴由台南縣警察局永康分局報請臺灣台南地方法院檢察署檢察官偵查
    後聲請簡易判決處刑，本院新市簡易庭認為不宜以簡易判決處刑，移由本院刑事
    庭依通常程序審理。
    理  由
一、右揭事實，業據被告蘇嘉慶於警訊時及偵審中均坦承不諱，核與告訴人梁金娥指
    訴之情節相符，且有本院九十一年度家護字第四六一號通常保護令、酒測記錄單
    、奇美醫學中心驗傷證明書各一紙附卷可資佐證，本件事證明確，被告蘇嘉慶前
    開犯行堪以認定，應予依法論科。
二、核被告蘇嘉慶所為，係犯家庭暴力防治法第五十條第一款、第四款之違反法院依
    同法第十三條所為之禁止實施家庭暴力行為罪。被告蘇嘉慶係於告訴人梁金娥位
    於台南縣永康市○○路一七二巷七九號住處實施家庭暴力行為，公訴人漏未敘及
    被告蘇嘉慶亦違反家庭暴力防治法第五十條第四款之遠離住居所裁定，尚有未洽
    ，惟被告蘇嘉慶於進入告訴人梁金娥上開住處後，因細故與告訴人梁金娥起爭執
    ，進而出手推告訴人梁金娥，使其受傷，是以被告蘇嘉慶進入告訴人住所之輕度
    行為應為事後毆打之重度行為所吸收，不另論處。爰審酌被告蘇嘉慶漠視通常保
    護令所為之禁止行為，進而對告訴人實施不法侵害，顯欠缺法紀觀念及其所為對
    告訴人身體及精神所生危害，然被告犯後坦承犯行，告訴人並當庭表示願意原諒
    被告（參見本院九十二年七月三十四日審理筆錄）等一切情狀，量處如主文所示
    之刑，並諭知易科罰金之折算標準，以資警惕。
三、公訴意旨另以：被告蘇嘉慶前開不法侵害告訴人梁金娥之行為另涉犯刑法第二百
    七十七條第一項之傷害罪嫌云云。惟按告訴乃論之罪，告訴人於第一審辯論終結
    前得撤回其告訴，又告訴經撤回者，應諭知不受理之判決，刑事訴訟法第二百三
    十八條第一項第三百零三條第三款分別定有明文。經查本件被告蘇嘉慶被訴犯
    有刑法第二百七十七條第一項之傷害罪，核屬家庭暴力防治法第二條第二項之家
    庭暴力罪，而依刑法第二百八十七條之規定，前開傷害罪部分須告訴乃論。茲告
    訴人梁金娥已於九十二年三月二十四日具狀撤回告訴，有撤回告訴狀一份附卷可
    參，惟因公訴意旨認此傷害部分與前揭論罪科刑部分，為想像競合之裁判上一罪
    關係，本院爰不另為不受理之諭知。
據上論斷，應依刑事訴訟法第四百五十二條、第二百九十九條第一項前段，家庭暴力
防治法第五十條第一款，刑法第十一條前段、第四十一條第一項前段，罰金罰鍰提高
標準條例第二條，判決如主文。
本案經檢察官羅瑞昌到庭執行職務。
中      華      民      國      九十二      年      九      月    十二  日
                                  臺灣臺南地方法院刑事第三庭
                                          法  官  謝家宜
右正本證明與原本無異。
如不服本判決，應於判決送達後十日內，向本院提出上訴狀（應附繕本）。
                                          書記官  李佩珊
中      華      民      國      九十二      年      九      月   十八   日
附錄法條：
家庭暴力防治法第五十條
違反法院依第十三條、第十五條所為之下列裁定者，為本法所稱之違反保護令罪，處
三年以下有期徒刑、拘役或科或併科新台幣十萬元以下罰金︰
一  禁止實施家庭暴力行為。
二  禁止直接或間接騷擾、接觸、通話或其他連絡行為。
三  命遷出住居所。
四  遠離住居所、工作場所、學校或其他特定場所。
五  命完成加害人處遇計畫：戒癮治療、精神治療、心理輔導或其他治療
    、輔導。

司法院資訊處製作；財團法人民間司法改革基金會備份。
